---
title: "Exercise_2_DataAnalysis"
author: "Ulin"
date: "`r Sys.Date()`"
documentclass: ctexart
geometry: "left=2.5cm,right=2cm,top=3cm,bottom=2.5cm"
output:
  rticles::ctex:
    fig_caption: yes
    number_sections: yes
    toc: yes
classoption: "hyperref,"
---

```{r setup, include=FALSE}
knitr::opts_chunk$set(echo = TRUE)
```

# 数据预处理

## 包导入

```{r}
library(nycflights13)
library(dplyr)
```

## 数据导入

```{r}
flights <- nycflights13::flights
summary(flights)
head(flights)
```

查看flights数据集的数据，共有19个维度的数据项。

# Problem 1: Origin~Dest

问题描述：统计一下，共有多少个不同的往返地组合，并将这些往返地组合抽取出来，构造成一个名为Ori.Dest的新数据集。

## 数据处理
```{r}
# 使用管道命名符操作
flights %>%
  select('origin','dest') %>% # 选取变量
  distinct() -> Ori.Dest # 去除重复组合
print(dim(Ori.Dest)[1]) # 输出结果
```
```{r}
head(Ori.Dest,20)
```

## 结果
问题1，共有224种不同的往返地组合

# Problem 2: Longitude & Latitude

问题描述：请将flights数据集进行扩充，增加4列，这4列分别是Ori.Lat, Ori.Lon,Dest.Lat,Dest.Lon，分别表示这起飞地的经纬度和到达地的经纬度。

## 数据查看
```{r}
airports <- nycflights13::airports # 导入airports数据集
summary(airports) # 查看数据
head(airports) # 查看数据示例
```
根据搜索，FAA代码即由美国联邦航空管理局指定的位置代码。经检查，’faa‘列能够与flights数据集的‘origin’列和‘dest’列匹配。

## 数据处理
```{r}
# 进行连接
airports %>%
  select('faa','lat','lon') %>%
  merge(flights,.,all.x='TRUE',by.x = 'origin', by.y = 'faa') %>%
  rename('Ori.Lat'= 'lat', 'Ori.Lon'='lon') -> flights

airports %>%
  select('faa','lat','lon') %>%
  merge(flights,.,all.x='TRUE',by.x = 'dest', by.y = 'faa') %>%
  rename('Dest.Lat'= 'lat', 'Dest.Lon'='lon') -> flights

head(flights) 
```

## 结果展示
```{r}
print(names(flights))
```
已成功添加了出发地和目的地的经纬度

# Problem 3: Define Function_CalcualteDistance

问题描述：构造一个函数，这个函数可以传递4个参数，也就是上题的那四个参数，然后根据这4个参数，计算出起飞地点和到达地点之间的距离。函数名为Calculate_Distance。

## 函数定义
```{r}
Calculate_Distance <- function(Ori.lat, Ori.lon, Des.lat, Des.lon){
  x = Des.lon-Ori.lon # 经度差
  y = Des.lat-Ori.lat # 维度差
  distance <- sqrt((x^2) + (y^2)) # 根据目的地和出发地的欧氏距离计算
  return(distance)
}
```

# Problem 4: Call Function_CalcualteDistance

问题描述：利用上述函数，为flights增加一列，此列名为Cal.Distance，这一新的变量是根据上述函数计算出的起飞地和到达地之间的距离。

## 函数调用
```{r}
distance_cal <- Calculate_Distance(flights$Ori.Lat, flights$Ori.Lon, flights$Dest.Lat, flights$Dest.Lon)
flights <- mutate(flights, Cal.Distance=distance_cal)
head(flights)
```
# 导出数据
```{r}
write.csv(flights, "G:/NJU_Study/2024_Summer/DataScienceAndDataAnalysis/Exercise/02/flights.csv")
print("导出成功")
```

